【裁判字號】    97,易,3144
【裁判日期】    970930
【裁判案由】    恐嚇取財等
【裁判全文】
臺灣臺中地方法院刑事判決              97年度易字第3144號
公  訴  人  臺灣臺中地方法院檢察署檢察官
被      告  甲○○
上列被告因恐嚇取財等案件，經檢察官提起公訴（97年度偵字第
3025 號），於本院準備程序，被告就被訴事實為有罪之陳述，
經合議庭裁定改行簡式審判程序，本院判決如下：
    主  文
甲○○竊盜，累犯，處有期徒刑伍月。又意圖為自己不法之所有
，以恐嚇使人將本人之物交付，未遂，累犯，處有期徒刑柒月。
應執行有期徒刑拾壹月。
    事  實
一、甲○○前曾因違反毒品危害防制條例案件，經本院於民國95
    年10月23日以95年訴字第2279號判處有期徒刑1年確定，甫
    於96年7月13日因縮刑期滿執行完畢。詎仍不知悛悔，於有
    期徒刑執行完畢後5年內，竟意圖為自己不法之所有，於97
    年1月22日晚間8時許前之某時，在台中市○區○○○街之完
    全社區公園旁，徒手竊取乙○○所有車號HRW-422號之機車1
    部（機車置物箱內有乙○○所有信用卡1張、申辦信用卡之
    資料影本、信用卡使用證明影本、身分證影本、記憶卡、電
    池等物）。得手後，另基於為自己不法所有之意圖，分別於
    97年1月22日晚間11時許、97年1月23日下午2時30分許、同
    日下午4時30分許及同日下午5時30分許，撥打乙○○之住處
    電話及行動電話，向其恐嚇稱：「你的機車在我這裡，我最
    近很缺錢，如果想拿回你的機車，拿新臺幣（下同）5,000
    元來，你家住透天別墅，又當房屋仲介，不可能連5,000元
    都沒有，如果你報警，我會到你工作還有住的地方找你」等
    語，致乙○○因此心生畏懼，報警處理並依警員指示將未放
    置現金之信封袋1只置於台中縣大里市○○路180巷38號旁之
    涼亭石椅下，伺機行動，嗣於同日下午5時許，甲○○因另
    案通緝經警逮捕，在其身上起獲乙○○申辦信用卡申請資料
    影本1份（內含乙○○身分證影本），經警詢問，甲○○遂
    會同警方前往上址起出未放置現金之信封袋1只，而查悉上
    情。
二、案經臺中縣警察局霧峰分局報請臺灣臺中地方法院檢察署偵
    辦。
    理  由
一、按除被告所犯為死刑、無期徒刑、最輕本刑為3年以上有期
    徒刑之罪或高等法院管轄第一審案件者外，於刑事訴訟法第
    273條第1項程序進行中，被告先就被訴事實為有罪之陳述時
    ，審判長得告知被告簡式審判程序之旨，並聽取當事人、代
    理人、辯護人及輔佐人之意見後，裁定進行簡式審判程序；
    除簡式審判程序及簡易程序案件外，第一審應行合議審判，
    刑事訴訟法第273之1條第1項、第284條之1分別定有明文。
    查本件被告甲○○所犯係死刑、無期徒刑、最輕本刑為3年
    以上有期徒刑或高等法院管轄第一審案件以外之罪，並於本
    院行準備程序時就被訴事實為有罪之陳述，本院合議庭依前
    揭規定，經評議結果，裁定改由受命法官獨任行簡式審判程
    序，是其證據之調查，自不受刑事訴訟法第159條第1項、第
    161條之2、第161條之3、第163條之1及第164條至第170條規
    定之限制，刑事訴訟法第273條之1第1項、第279條第2項前
    段、第273條之2分別定有明文，合先敘明。
二、上開犯罪事實，業據被告於本院審理時坦承不諱，核與證人
    即被害人乙○○於警詢、偵訊中之具結證述相符，並有臺中
    縣警察局霧峰分局扣押物品目錄表、照片、贓物認領保管單
    、受理報案暨尋獲證明單等資料附卷可稽，足徵被告自白確
    與事實相符。本件事證明確，被告甲○○竊盜及恐嚇取財等
    犯行，已經證明，均應依法論科。
三、核被告甲○○所為，係犯刑法第320條第1項之竊盜罪、第34
    6條第1項、第3項之恐嚇取財未遂罪。被告所犯上開之罪，
    犯意各別，行為不同，應分論併罰。被告前因違反毒品危害
    防制條例案件，經本院於95年10月23日以95年訴字第2279號
    判處有期徒刑1年確定，甫於96年7月13日因縮刑期滿執行完
    畢，此有臺灣高等法院被告前案紀錄表及被告在監在押全國
    紀錄表各1份在卷可稽，其受徒刑之執行完畢後，5年以內故
    意再犯本件有期徒刑以上之罪，為累犯，應依刑法第47條第
    1項規定各加重其刑。爰審酌被告前有多項前科，素行不良
    ，其正值身強體壯之青年時期，不思從事正當工作以賺取應
    得之報酬，竟以不勞而獲之手段先行竊車，再恐嚇被害人匯
    款，非但侵害被害人之財產權，且造成被害人之恐慌，惡性
    非輕，惟其犯後尚知坦承犯行，態度良好等一切情狀，分別
    量處如主文所示之刑，並定其應執行之刑，以示懲儆。
據上論斷，應依刑事訴訟法第299條第1項前段、刑法第320條第1
項、第346條第1項、第3項、第47條第1項、第51條第5款，判決
如主文。
本案經檢察官丙○○到庭執行職務。
中    華    民    國    97    年    9    月    30     日
                  刑事第十庭    法  官  黃賢婷
以上正本證明與原本無異。
如不服本判決，應於收受送達後10日內向本院提出上訴書狀（應
敘述具體理由並附繕本）。
上訴書如未敘述理由，應於上訴期間屆滿後20日內補提理由書於
本院。
                                書記官  王麗雯
中    華    民    國    97    年    9    月    30     日
附錄本案論罪科刑法條：
中華民國刑法第320條第1項
意圖為自己或第三人不法之所有，而竊取他人之動產者，為竊盜
罪，處5年以下有期徒刑、拘役或5百元以下罰金。
中華民國刑法第346條
意圖為自己或第三人不法之所有，以恐嚇使人將本人或第三人之
物交付者，處6月以上5年以下有期徒刑，得併科1千元以下罰金
。
以前項方法得財產上不法之利益，或使第三人得之者，亦同。
前二項之未遂犯罰之。


司法院資訊處製作；財團法人民間司法改革基金會備份。
